最高法院刑事判決　　　　　　　　　 111年度台上字第3000號
上　訴　人　邱錦輝


上列上訴人因違反森林法案件，不服臺灣高等法院臺中分院中華
民國111年3月31日第二審判決（111年度上訴字第266號，起訴案
號：臺灣苗栗地方檢察署109 年度偵字第72號），提起上訴，本
院判決如下：
    主  文
上訴駁回。
    理  由
一、按刑事訴訟法第377 條規定：上訴於第三審法院，非以判決
    違背法令為理由，不得為之。是提起第三審上訴，應以原判
    決違背法令為理由，係屬法定要件。如果上訴理由書狀並非
    依據卷內訴訟資料，具體指摘原判決不適用何種法則或如何
    適用不當，或所指摘原判決違法情事，顯與法律規定得為第
    三審上訴理由之違法情形不相適合時，均應認其上訴為違背
    法律上之程式，予以駁回。
二、本件原判決綜合全案證據資料，認定上訴人邱錦輝有其犯罪
    事實欄所載竊取如其附件編號①至⑬所示森林主產物等犯行
    ，因而撤銷第一審之科刑判決，改判仍依想像競合犯關係，
    從一重依民國110年5月5日修正前森林法第50條第1項規定，
    論處上訴人竊取森林主產物罪刑（累犯），並諭知相關之沒
    收及追徵，已詳述認定犯罪事實所憑證據及認定之理由。
三、證據之取捨及事實之認定，均為事實審法院之職權，倘其採
    證認事並未違背證據法則，自不得任意指為違法而執為上訴
    第三審法院之適法理由。本件原判決依憑上訴人之供詞，及
    證人陳明欽、劉鑫業、潘國禎、張德忠、鄭正炫、蘇泓銘之
    證詞，復參酌苗栗縣獅潭鄉公所函附獅潭鄉林業用地勘查表
    、苗木買賣合約書、苗栗縣政府函、苗栗縣辦理違規使用林
    業用地會勘紀錄、會勘照片、苗栗縣○○鄉○○○段000 之
    00、000之00、000之000 地號土地建物查詢資料、地籍圖查
    詢資料、土地登記公務用謄本、履勘現場筆錄、地籍圖謄本
    、被害林木材積表、苗栗縣大湖地政事務所函暨所附林木位
    置測量成果圖、履勘現場翻攝照片等證據資料，而據以認定
    上訴人有竊取森林主產物之犯行，已詳敘其採證認事之理由
    。並以卷內土地建物查詢資料、地籍圖查詢資料、土地登記
    公務用謄本，顯示原判決犯罪事實欄所載土地均為林業用地
    ，屬森林法所稱之私有林。復依據案內證據，詳細說明如何
    認上訴人對陳明欽佯稱：包括苗栗縣○○鄉○○○段000 之
    00地號土地在內之20餘甲土地均為其所有或有權處分，且其
    欲出售其上之樟木、楓木等苗木云云，致陳明欽陷於錯誤，
    因而與上訴人簽立契約，並交付價金新臺幣（下同）5 萬元
    予上訴人等情，併敘明：陳明欽基於上開誤認，委託不知情
    之劉鑫業、張德忠、鄭正炫等人，前往上開土地砍伐、載運
    各該土地上之樟木、雜木，是上訴人既對陳明欽施以詐術，
    無權出賣上開樟木、雜木，以取得價金5 萬元，顯係以前揭
    詐欺取財行為，作為將上開樟木、雜木移入自己實力支配管
    領下而逕為處分之手段，其主觀上具有不法所有之意圖，則
    上訴人雖未親自實行竊取森林主產物之行為，仍係利用無犯
    罪意思之陳明欽、劉鑫業等人，間接實行竊取上開樟木、雜
    木等森林主產物等旨。且對上訴人所辯；其與陳明欽簽立苗
    木買賣契約，向陳明欽表示僅2 棵樟木為其所有，並不知陳
    明欽砍別處之樹木，其並無竊取他人土地上之森林主產物云
    云，何以不足採信，已斟酌卷內資料詳加指駁。其論斷說明
    俱有前揭證據資料可稽，且不違背證據法則及論理法則，即
    屬事實審法院採證認事、判斷證據證明力職權之適法行使，
    自不能任意指摘為違法。上訴意旨任憑己意，置原判決之明
    確論斷於不顧，猶執原審所不採之辯解，就其有無竊取森林
    主產物之單純事實，再事爭辯，而謂陳明欽將罪責推卸予上
    訴人云云，據以指摘原判決違法，自非適法之第三審上訴理
    由。
四、其餘上訴意旨均非依據卷內訴訟資料，具體指摘原判決有不
    適用何種法則或如何適用不當之情形，徒就原判決已明確論
    斷說明之事項，暨不影響於判決結果之枝節問題，漫事爭論
    ，顯與法律規定得為第三審上訴理由之違法情形不相適合。
    揆之首揭說明，應認其關於竊取森林主產物部分之上訴為違
    背法律上之程式，予以駁回。又上訴人對於上開竊取森林主
    產物重罪部分之上訴，既不合法律上之程式而應從程序上駁
    回，則與該罪具有想像競合犯關係之詐欺取財輕罪部分，本
    屬刑事訴訟法第376條第1項第4 款所列不得上訴於第三審法
    院之案件（第一、二審均為有罪之論斷），自無從適用審判
    不可分原則一併加以審理，亦應併予駁回。
據上論結，應依刑事訴訟法第395條前段，判決如主文。
中    華    民    國   111    年    7     月    21    日
                  刑事第三庭審判長法  官  徐  昌  錦  
                                  法  官  林  恆  吉  
                                  法  官  江  翠  萍  
                                  法  官  侯  廷  昌  
                                  法  官  林  海  祥  
本件正本證明與原本無異
                                  書記官
中    華    民    國   111    年    7     月    27    日